

**** +51 923566074

✓ fredy12cbpu@gmail.com

SJL Belen

in Linkedin

Portafolio web

Proyectos

Aptitudes

Puntual

Colaborativo

Social

Comprometido

Responsable

TECNOLOGÍAS

HTML

CSS (Tailwind y Bootstrap)

JS (React, Vue y Node)

SQL (Mysql y Oracle)

NOSQL (MongoDB)

PHP (Laravel)

Fredy Nemesio Palomino Huamani

Programador

PFRFII

Con 20 años de edad, me apasiona el desarrollo en general y soy un individuo dedicado a perfeccionar cada aspecto de mi trabajo. Siempre me esfuerzo por superar las expectativas al enfrentar tareas desafiantes y me adapto con agilidad a los cambios en el entorno, a su vez he cultivado habilidades sólidas para el trabajo en equipo y cuento con disponibilidad inmediata.

EXPERIENCIA LABORAL

Desarrollador Full Stack | Vasco Technologies S.A.C | Lima | Diciembre 2023 - Actualidad

Durante mi estancia actual en esta empresa, he tenido la oportunidad de profundizar en mis conocimientos sobre el desarrollo de backend a través de la implementación de un proyecto de ecommerce. Este proyecto fue una experiencia enriquecedora donde trabajé en la integración de tecnologías como Vue.js en el frontend y Laravel en el backend.

Desarrollador Frontend | Consigue ventas | Lima | Abril 2023 - Julio 2023 Durante mi estancia de 4 meses en la agencia, me especialicé en React, trabajando en la creación de componentes y la gestión del estado de la aplicación. Aprendí a integrar APIs para consultas de datos y utilicé librerías para optimizar el desarrollo. Además, adquirí habilidades en el manejo de versiones con Git y colaboré eficientemente con equipos de diferentes áreas. (certificado).

EDUCACIÓN

Desarrollo de software | Senati | Agosto 2022 - Actualidad

Actualmente estoy llevando la carrera de Desarrollo de software en este instituto, en donde pude aprender temas relacionados a la gestión de proyectos, programación y trabajo en equipo.